臺灣嘉義地方法院刑事判決　　　　　　94年度交簡上字第45號
上　訴　人
即　被　告　甲○○
上列上訴人因過失傷害案件，不服本院嘉義簡易庭中華民國94年
5月24日94年度嘉交簡字第276號第一審判決（聲請簡易判決處刑
書案號：臺灣嘉義地方法院檢察署94年度偵字第1595號），提起
上訴，本院管轄之第二審合議庭判決如下：
    主  文
上訴駁回。
甲○○緩刑貳年。
    事  實
一、甲○○於民國94年2月3日凌晨0時50分許，駕駛車牌號碼HC-
    2991號自用小客車，沿嘉義縣竹崎鄉灣橋村嘉159線公路由
    西向東行駛，途經該公路26.5公里處時，明知雙黃實線係設
    於路段中，用以分隔對向道，並雙向禁止超車、跨越或迴轉
    ；而行至交岔路口左轉時，應行至交岔路口中心左轉，並不
    得占用來車道搶先左轉，以避免危險之發生。而依當時情形
    ，天候為晴天，夜間有照明，路面乾燥、無缺陷、無障礙物
    ，視距良好，並無不能注意之情事，竟疏未注意遵守上開規
    定，未行至交岔路口中心，即貿然在雙黃實線之道路分向線
    上搶先左轉欲進入嘉義縣竹崎鄉灣橋村268巷內，致與對向
    由乙○○所騎乘車牌號碼LYW－929號重型機車發生碰撞（乙
    ○○無照駕駛屬違規行為，惟行車並無過失），使乙○○因
    而人車倒地，並造成乙○○受有左股骨轉子粉碎性骨折之傷
    害。甲○○於肇事後，停留現場待警到場處理，於有偵查犯
    罪職權之機關或公務員查知犯人前，向至現場處理之嘉義縣
    警察局竹崎分局警備隊警員翁政熙自首，並接受裁判。
二、案經蘇寶惠訴由嘉義縣警察局竹崎分局報請臺灣嘉義地方法
    院檢察署檢察官偵查聲請以簡易判決處刑。
    理    由
一、訊據上訴人即被告甲○○（以下簡稱被告）於本院審理時對
    於右揭犯行，供承不諱（見本審卷第20頁），並經告訴人黃
    寶惠指訴甚詳（見警卷第4-6頁），復有卷附道路交通事故
    調查報告表（一）、（二）各1份、道路交通事故現場圖1份
    、現場照片6張可查（警卷第7-14頁）。又告訴人因本件車
    禍受有左股骨轉子粉碎性骨折之傷害，並有財團法人嘉義基
    督教醫院診斷證明書1份在卷可佐（見警卷第16頁）。按雙
    黃實線係設於路段中，用以分隔對向道，並雙向禁止超車、
    跨越或迴轉；而行至交岔路口左轉時，應行至交岔路口中心
    左轉，並不得占用來車道搶先左轉，道路交通標誌標線號誌
    設置規則第149條第1項第8款、道路交通安全規則第102 條
    第1項第4款分別定有明文，被告於前揭時、地駕駛汽車自應
    注意遵守上開規定，且依當時情況係天候晴、路面乾燥、無
    障礙物、無缺陷，視距良好，有前開道路交通事故調查報告
    表（一）在卷可按，並無不能注意之情事。被告於應注意且
    能注意之情形下，竟疏未注意遵守上開規定，未行至交岔路
    口中心，即貿然在雙黃實線之道路分向線上搶先左轉欲進入
    嘉義縣竹崎鄉灣橋村268巷內，因而肇事致告訴人受有前開
    傷害，其有過失至明。而本件車禍經送台灣省嘉雲區行車事
    故鑑定委員會鑑定之結果，亦同此認定，有臺灣省嘉雲區行
    車事故鑑定委員會94年5月17日嘉雲鑑字第094580186號鑑定
    意見書在卷可參（見原審卷第本審卷第9-12頁），益徵被告
    確有過失。此外，告訴人係因本件車禍受有前開傷害，已如
    前述，是被告之過失行為與告訴人所受之傷害結果間顯具有
    相當因果關係。因之，本件事證明確，被告犯行洵堪認定。
二、核被告所為，係犯刑法第284條第1項前段之過失傷害罪。
    又被告於本件車禍發生後，未為有偵查犯罪職權之機關或公
    務員察覺犯人前，即向到場處理之嘉義縣警察局竹崎分局警
    備隊警員翁政熙坦承肇事，自首接受裁判，有該警員所制作
    之報告書1份在卷可按（見警卷第15頁），應依刑法第62條
    前段規定減輕其刑。原審依刑事訴訟法第449條第1項前段，
    刑法第284條第1項前段、第62條前段、第41條第1項前段，
    罰金罰鍰提高標準條例第1條前段、第2條，以簡易判決判處
    有期徒刑3月，如易科罰金以300元折算一日，經核其認事用
    法及量刑均屬妥適，上訴人上訴意旨指摘原審量刑過重，並
    無理由，應予駁回。另查被告未曾受有期徒刑以上刑之宣告
    ，有臺灣嘉義地方法院檢察署刑案資料查註紀錄表、臺灣高
    等法院被告前案紀錄表一份附卷可參，被告事後坦認犯行，
    深表悔悟，且被告於94年6月14日已與告訴人達成和解，賠
    償新臺幣42萬元，有嘉義縣竹崎鄉調解委員會調解筆錄影本
    1 份在卷可查（見本審卷第7頁），被告經此之偵查審判，
    當知所警惕，信無再犯之虞，本院認為其所宣告之刑，以暫
    不執行為適當，並予宣告緩刑2年，以啟自新。
據上論結，應依刑事訴訟法第455條之1第1項、第3項、第368 條
，刑法第74條第1款，判決如主文。
本案經檢察官古富祺到庭執行職務
中　　華　　民　　國　　94　　年　　7 　　月　　29　　日
                  刑事第五庭    審判長  法　官　黃仁勇
                                        法  官  黃義成
                                        法  官  洪嘉蘭
以上正本證明與原本無異。
本件不得上訴。
中　　華　　民　　國　　94　　年　　7 　　月　　29　　日
                        　            　書記官　吳明蓉
